# 股份支付中的结算义务

提问人：shaofeiyue 时间：2022-04-29 17:19:42
请教陈版，集团股份支付中，是不是结算企业才能具有结算义务，授予股票期权的母公司具有结算义务，子公司没有有结算义务的可能？我想问的就是是不是“授予=结算”？
辛苦陈老师啦~

回答人：chenyiwei
股份支付中的“结算”是指直接向授予对象交付权益工具或者支付现金的合同义务。如果母公司向子公司员工授予期权，期权的标的是子公司的股份（例如可以按照约定的价格向母公司购买其持有的子公司存量股份），则此时子公司无结算义务，按权益结算股份支付处理；母公司个别报表层面按现金结算股份支付处理。在母子公司的合并报表中，调整为按照权益结算股份支付处理。